【裁判字號】    98,易,991
【裁判日期】    981118
【裁判案由】    竊盜等
【裁判全文】
臺灣高雄地方法院刑事判決               98年度易字第991號
公  訴  人  臺灣高雄地方法院檢察署檢察官
被      告  丙○○
                    （現於台灣高雄看守所羈押中）
上列被告因竊盜等案件，經檢察官提起公訴（98年度偵字第2111
3 號），本院判決如下︰
    主    文
丙○○犯不能安全駕駛動力交通工具罪，累犯，處有期徒刑肆月
。又犯傷害直系血親尊親屬罪，累犯，處有期徒刑肆月。又犯傷
害罪，累犯，處有期徒刑伍月。又犯踰越門扇竊盜未遂罪，累犯
，處有期徒刑肆月。又犯漏逸氣體罪，累犯，處有期徒刑玖月。
應執行有期徒刑貳年。
    事    實
一、丙○○前於民國（下同）92年間因妨害自由、偽造貨幣等案
    件，經本院以92年度訴字第1476號判決，分別判處有期徒刑
    8 月、2 年，定應執行刑2 年6 月確定，於92年10月30日入
    監執行，而於94年1 月21日縮短刑期假釋出監，並付保護管
    束，於同年8 月6 日保護管束期滿未經撤銷，視為執行完畢
    。詎仍不知悔改，而於下述時、地為後開之犯行：
  (一)於98年6 月27日0 時30分許，在高雄縣鳥松鄉○○路立志巷
    30號住處飲用酒類後，明知已達不能安全駕駛之程度，竟仍
    於同日12時許，駕駛車牌號碼VWT-875 輕型機車，行駛於一
    般道路上，嗣於同日13時許，在高雄市○○區○○街17號前
    ，與戊○○發生口角，經報警處理，員警到場施以酒測結果
    ，發現其呼氣酒精濃度高達每公升0.70毫克，因而查獲。
  (二)庚○○與丙○○為母子關係，二人間具有家庭暴力防治法第
    3 條第3 款所定之家庭成員關係。丙○○於98年7 月27日16
    時許，前往丁○○所有位於高雄市○○區○○街201 巷16號
    住處（下稱「新樂街住處」），其母庚○○與其弟乙○○同
    住該處，丙○○得庚○○同意後進入屋內，向庚○○索錢花
    用未果，再要求提供身分證、印章供其申辦手機之用，亦遭
    庚○○拒絕，遂基於傷害家庭成員直系血親尊親屬身體之犯
    意，以屋內供乙○○按摩身體之按摩棒，毆打庚○○背部，
    致其受有背部擦傷之傷害。庚○○受到上開家庭暴力後，乃
    逃往警所報案，丙○○隨後離去轉往其姊李麗貞住處。
  (三)丙○○與乙○○為二親等旁系血親之兄弟關係，二人間具有
    家庭暴力防治法第3 條第4 款所定之家庭成員關係，於向李
    麗貞索錢花用遭拒後，復於同（27）日17時許，趁庚○○、
    丁○○均不在家之際，遂返回「新樂街住處」，明知屋內之
    乙○○患有重度身心障礙，行動不便，未經乙○○同意，由
    紗門侵入其1 樓臥室內，向乙○○開口索錢遭拒後，竟基於
    傷害家庭成員之犯意，以按摩棒毆打乙○○，致乙○○受有
    頭部創傷併擦傷、挫傷、臉部、頸部、挫傷併擦傷、軀幹挫
    傷併擦傷、四肢挫傷等傷害，隨即離開該1 樓房間。
  (四)丙○○復於同（27）日17時30分許，在「新樂街住處」屋內
    ，意圖為自己不法之所有，趁丁○○不在家之際，基於竊盜
    之犯意，在該屋內四處搜尋財物，旋上去3 樓，用腳踢開丁○○臥室木門（前於同年5 、6 月間門把遭損壞尚未修復）
    後，進入室內徒手翻箱搜尋值錢之財物，尚無所獲，為在1
    樓房間內受傷之乙○○聞聲出言阻止，而未得逞。
  (五)丙○○因缺錢恐急，在3 樓搜尋財物無著後，復下1 樓向乙○○索錢遭拒後，另起漏逸煤氣及恐嚇危害安全之犯意，於
    同（27）日17時40分許，在上址1 樓門窗均緊閉之情況下，
    打開廚房及浴室之瓦斯（即煤氣，下同）桶開關閥，並拔除
    瓦斯接頭，以此方法漏逸瓦斯，致使外洩之瓦斯瀰漫整間房
    子，而呈如驟遇火星，將有引燃瓦斯，甚而爆炸之可能狀態
    ，並向乙○○言詞恫嚇：欲結束其生命，使乙○○心生恐懼
    ，足以造成乙○○及其他住戶生命、財產之威脅而致生公共
    危險。嗣經人打110 報警，員警據報前往處理，打開窗戶、
    陸續關掉浴室及廚房之瓦斯桶開關閥，始未釀成災害，而查
    獲上開(二)至(五)之犯行。
二、案經丁○○、庚○○、乙○○告訴由高雄市政府警察局辛○
    分局、甲○○○分局移送臺灣高雄地方法院檢察署檢察官偵
    查起訴。
    理    由
壹、證據能力部分：
    本判決理由所援用之證據資料（含供述證據及非供述證據）
    被告、公訴人於本院言詞辯論終結前，均表示同意有證據能
    力（參本院卷第35頁），本院審酌上開證據之作成，並無違
    法或不當情形，且與本案待證事實相關，適於作為證據，依
    刑事訴訟法第159 條之5 第1 項之規定，認均有證據能力。
貳、實體部分：
一、訊據被告對於上揭犯罪事實一(二)傷害庚○○部分，坦承不諱
    ；而就事實一(一)、(三)、(四)、(五)部分，均矢口否認犯行，辯稱
    ：就事實一(一)，伊是前1 天晚上12點喝酒的，不是當天喝；
    就事實一(三)，因乙○○為殘障，伊是幫他按摩，所以看起來
    像瘀血；就事實一(四)，伊沒有進入丁○○3 樓臥室竊盜，丁○○沒有住在該處，不可能放200 元讓伊偷；就事實一(五)，
    伊正要洗澡，沒有關閉窗戶，沒有開瓦斯，也沒有向乙○○
    恫嚇要讓他死云云。經查：
（一）上揭事實一(一)部分，業據證人戊○○、高福得分別於警詢
      、偵訊證述明確，參核相符；且被告於本院起訴移審訊問
      時坦承：伊確實有和戊○○起口角，酒測值達0.70毫克等
      語明確（參本院卷第13頁），亦堪佐證。再被告於98年6
      月27日13時22分許經警實施酒測，其呼氣酒精濃度為每公
      升0.70毫克，且經外部觀察結果，確有「語無倫次，意識
      模糊之情形」，有甲○○○分局酒精濃度測試紀錄單、刑
      法第185 條之3 案件測試觀察紀錄表、舉發違反道路交通
      管理事件通知單、監視錄影翻拍照片2 張、車號VWT-875
      輕型機車車籍查詢- 基本資料畫面各1 份在卷可稽（參警
      1 卷第14至17、20、22頁）。是被告確有酒後不能安全駕
      駛動力交通工具之犯行，事證明確。
（二）上揭事實一(二)部分，業據證人庚○○於警詢、偵訊及本院
      審理中（具結）證述綦詳，核與證人乙○○警詢之證述情
      節相符。被告於本院審理時雖辯稱：伊是幫母親庚○○按
      摩背部云云。然證人庚○○於偵訊中證稱：被告常來向伊
      拿錢，如不給錢，他就要打伊；當天被告跟伊要身分證，
      說要辦手機，伊不肯，被告就拿按摩棒打伊背部，就是警
      卷內照片那支按摩棒沒錯；當日上午10時到下午4 時，被
      告一直要伊叫其他子女拿錢來給他用，伊都拒絕，沒給他
      錢，被告就拿按摩棒打伊等語；且於本院審理時亦證稱：
      他要伊拿身分證、印章給他辦手機，伊說已拿錢給他辦身
      分證照相，不再給錢，他就拿按摩棒打伊等語明確（參偵
      1 卷第6 、7 、28、29頁，本院卷第64反頁）。此外，並
      有庚○○受傷照片3 張在卷足參（參偵1 卷第60頁）。是
      被告上開自白，核與卷內積極證據相符，洵堪採信。
（三）上揭事實一(三)部分，業據證人乙○○於警詢、偵訊及本院
      審理中（具結）證述綦詳，核與證人李麗貞於警詢、偵訊
      之（具結）證述情節相符。此外，並有乙○○高雄市立聯
      合醫院受理家庭暴力事件驗傷診斷書1 份、現場受傷及按
      摩棒照片共8 張在卷足參（參警2 卷第18、22至24頁）。
      被告雖以上開情詞置辯。然證人乙○○於偵訊中證稱：被
      告當天用按摩棒打伊頭部、頸部，就是警卷內照片那支按
      摩棒等語明確（參偵1 卷第31頁）；而證人李麗貞於警詢
      、偵訊及本院審理中均證稱：伊回去母親家時，才到大門
      口就聽到乙○○的哀嚎聲，看到被告正用木棒打乙○○，
      伊就馬上去報警等情明確（參偵1 卷第7 反、29頁，本院
      卷第71反頁），印證相符。並有證人即李麗貞之子顏佑軒
      於偵訊時（未滿16歲依法不得具結）證稱：因伊同學要去
      找伊時，發現丙○○打乙○○，就去找伊，然後伊等到「
      新樂街住處」，有1 名警察已到場等語；以及證人即警員
      黃則恭於偵訊及本院審理時均具結證稱：伊到場後，乙○○身上有紅腫，他有告訴伊丙○○打他等語明確（參偵1
      卷第40、43頁，本院卷第68頁）；參核相符，足堪佐證。
      況且，被害人乙○○指訴其背部、手部、頸部、頭臉（耳
      ）部均呈現嚴重擦、挫傷等情，核與卷內乙○○現場受傷
      及按摩棒照片、驗傷診斷書記載，比對吻合。是被告確有
      傷害家庭成員乙○○之犯行，事證已明。
（四）上揭事實一(四)部分，業據證人丁○○於偵訊及本院審理時
      （具結）證述明確，核與證人乙○○、庚○○於警詢證述
      、偵訊具結證述，參核相符，並有現場照片6 張在卷可稽
      。被告雖以上開情詞置辯。惟查：
    1.證人乙○○於警詢證稱：因伊身心殘障躺在床上，但哥哥
      丙○○進入家中後，伊有聽到樓上很吵的聲音，好像在破
      壞東西，直到二哥丁○○回家後，才知道房門遭破壞、有
      財物失竊等語明確（參警2 卷第6 頁）。再證人丁○○於
      偵訊具結證稱：伊回家後，發現房間抽屜被打開搜尋過，
      東西被拿出來丟在外面，包含紅包袋也被丟在外面等語明
      確（參偵1 卷第30、31頁）；且證人李麗貞於偵訊亦證稱
      ：被告於案發當（27）日下午4 時許騎車至其家裡外面，
      叫伊拿錢給他，伊沒有錢給他，就在外面一直罵髒話，後
      來伊報警後隨警察去申請保護令，被告還在伊家門口；迨
      下午5 、6 時許，伊轉去「新樂街住處」要看伊母親，探
      頭看裡面被告正在打乙○○等語明確（參偵1 卷第29頁）
      ；上開3 人證述參核相符。是被告當日係先至「新樂街住
      處」向其母庚○○索錢遭拒、傷害家暴後，轉往李麗貞處
      索錢亦遭拒，復轉回「新樂街住處」，見丁○○、庚○○
      均不在該處，未經屋內乙○○同意，潛入該屋內，逕上3
      樓踢開丁○○臥室木門入內著手搜尋財物已明。
    2.再證人乙○○於警詢；偵訊證稱：當天下午5 時許，被告
      自行開門進入伊家，伊不同意被告進入伊房間，伊有出聲
      阻止他進入等語（參警2 卷第5 反頁，偵1 卷第31頁）；
      且證人庚○○、李麗貞上開證述：被告先後向其等索錢遭
      拒後動手施暴、叫罵髒話等情，與現場照片顯示3 樓房間
      內抽屜已被打開、紅包袋及雜物棄置於地等情，比對相符
      （參警2 卷第15、16、18頁）。則被告顯係趁庚○○離家
      之際，未經屋內乙○○之同意，返回上開住處踰越紗門進
      入1 樓房間內毆打乙○○後，再潛入3 樓踢開丁○○臥室
      木門，動手搜尋財物行竊。再參諸現場照片可見按摩棒及
      100 元紙鈔1 張、零錢10元、5 元硬幣等情；而證人李昆
      恩於警詢亦證稱：（丙○○走到客廳你是否發現他手上有
      無竊取之零錢？）伊沒看到他手上有拿任何東西等語明確
      （參警2 卷第5 反頁）；及證人黃則恭、謝和蒼警員到場
      並未發現被告身上有所竊財物而扣案。顯見被告就此部分
      未經乙○○之同意，踰越1 樓門扇入內上3 樓丁○○房間
      著手行竊，容因未竊得大鈔或值錢財物而尚未得逞。
    3.檢察官起訴意旨雖援引證人丁○○於偵訊證稱：伊在上開
      臥室抽屜上面，放有3 天前回家洗澡時所遺留之現金零錢
      200 元；且房門係遭被告踹壞無法上鎖，「新樂街住處」
      係伊所有，伊不同意被告進入伊的屋內等語（參偵1 卷第
      67、68頁）。然：(1)由證人乙○○上開證述觀之，其因重
      障無法行動，且已被毆傷，僅在1 樓房內聽到被告闖入3
      樓臥室之聲音即出言阻止，實際並未赴3 樓看到被告行竊
      細節或竊得何財物；而證人庚○○於偵訊時證稱：當天上
      午10點被告是自乙○○房間的紗門進入，中午被告有出去
      買便當回來吃，伊沒有趕被告出去，也沒有開口叫他出去
      等語；且於本院審理時亦證稱：丁○○大部分時間都住在
      （高雄縣）路竹，1 個月回來幾次，3 樓房間木門是98年
      6 月份就遭被告踢壞了，伊有上去看過，當時門鎖就無法
      關起來了，伊看到的情形就是警2 卷第16頁照片那樣，伊
      怕他們兄弟吵架，才沒有告訴丁○○；木門被踢壞以後，
      丁○○有回來過，但都在1 樓而已，他回來只停留幾分鐘
      或10幾分鐘而已，伊沒有看到他上3 樓房間；伊98年8 月
      31日在檢察官偵訊所述「被告於98年7 月27日下午用腳踢
      壞的，當時伊聽到被告用腳踹木板門的聲音，後來被告下
      樓後，伊有去3 樓巡視，發現這個木門無法上鎖，也無法
      靠緊」等語，是因伊當天遭被告打的有點嚇到，這是案發
      前約半個月（約6 月間）就遭被告踢壞的；被告於案發當
      日下午3 點多，到伊「新樂街住處」修理水龍頭，後來修
      理好了，就在那裡和伊講話，被告以前曾到伊上開住處要
      錢，有時要加油，給他2 至3 百元等語明確（參本院卷第
      64反至66反頁）。而證人丁○○於本院審理時亦證稱：（
      你房間門是否98年6 月底就發現壞掉了？）被告之前就踹
      門1 次，伊母親說7 月27日當日又跑上去踹1 次，6 月那
      次伊有打電話要求被告把門修理好，包括浴室門及房間門
      ；伊本件告訴只有針對3 樓房間門，沒有包含1 樓浴室門
      ，當時伊有告訴檢察官說踢壞浴室門是5 月底的事，他說
      這要另外偵查等語明確（參本院卷第69正至70反頁）且證
      人李麗貞於本院審理時亦證稱：「新樂街住處」1 樓浴室
      門在案發之前就已壞掉了，不知道3 樓房間木門何時壞的
      等語（參本院卷第70正反頁），上開3 人證述相符。可見
      ，被告當天上午第1 次有得庚○○之同意而進入住處；至
      當日下午5 時許，並未得屋內人乙○○之同意而潛入屋內
      ，且3 樓房間門把係案發前已遭被告毀壞，並非案發當日
      下午5 時許始遭被告踢壞。(2)再證人丁○○雖於本院審理
      證稱：上次係踢壞1 樓浴室，之前房間木門只有裂開，損
      害這麼嚴重是案發當天被告踢的等語（參本院卷第70正頁
      ）。然其所述與實際住居人庚○○、證人李麗貞證述矛盾
      ，且無法具體舉證，復無第1 次踢壞照片、報案紀錄等可
      供比對，自無從為此認定。何況，「新樂街住處」固係丁○○所有房屋，但平日係供庚○○、乙○○居住，丁○○
      每月抽空幾次回家探視，且98年5 至7 月份每次回來停留
      時間尚短，並未上3 樓洗澡過夜；而其3 樓房間雖保留供
      其過夜之用，但於案發前約半個月前、或5 月底、6 月許
      某日，即已遭被告踹壞尚未修復，並非案發時才遭被告踢
      壞，而因庚○○未及時告知丁○○，致丁○○案發後聞訊
      趕回，才誤會其3 樓房門係本次遭被告踢壞，有以致之。
      又告訴人丁○○本件告訴範圍，並不包含上次踢壞1 樓浴
      室、3 樓房間木門（含門把）部分。是就毀壞3 樓房間門
      扇而竊盜既遂部分，即無法為此認定。
（五）上揭事實一(五)部分，業據證人乙○○於偵訊證稱：被告有
      打開伊房間旁邊浴室熱水器之瓦斯桶，他當時開瓦斯，說
      要讓伊死，他有跟伊要錢，伊沒有錢給他，伊看到他開警
      卷編號11瓦斯桶，被告開瓦斯後，說要殺死伊，被告沒有
      打開窗戶，也沒有把伊推到屋外，是李麗貞兒子將伊推到
      屋外等語（參偵1 卷第31頁）；且證人顏佑軒於偵訊亦證
      稱：有1 名警察已先到場，伊與同學進去時，有聞到濃濃
      的瓦斯味，乙○○門口瓦斯桶是警卷編號11照片，伊進去
      看到已關上，廚房的瓦斯筒是編號9 、10，伊進去看到瓦
      斯噴灑出來，好像有氣體斯斯噴出來，另1 名警員叫伊去
      樓上查看，伊下樓時該警員告訴伊已把廚房瓦斯桶關起來
      等語明確（參偵1 卷第40頁）；而證人李麗貞於偵訊中亦
      證稱：伊兒子同學先告訴他說被告打乙○○，且有放瓦斯
      ；伊到場時，乙○○已被推到屋外，屋內仍有濃濃瓦斯味
      等語（參偵1 卷第29、30頁）；上開3 人證述比對相符。
      再證人黃則恭、謝和蒼於偵訊分別證稱：伊到場直接走到
      乙○○房門口的瓦斯桶，發現已被關上，房間內充滿瓦斯
      味，進去時都是密閉的，伊把1 樓窗戶都打開等語；及伊
      進去屋內一直聞到很濃的瓦斯味等語明確（參偵1 卷第43
      、44頁），參核相符，足堪佐證。此外，並有現場照片12
      張在卷可稽（參警2 卷第19至21頁，偵1 卷第58、59頁）
      。是被告確有將廚房及浴室之瓦斯桶開關閥打開漏逸媒氣
      之犯行。至證人乙○○雖僅證述被告漏逸浴室外之瓦斯桶
      部分，容因其係重度殘障無法行動，僅能透過房門看到浴
      室門外之瓦斯桶所致。被告雖以上開情詞置辯。然：
    1.證人謝和蒼於偵訊證稱：伊到場時，被告正坐在客廳，當
      時伊看他的穿著，不像是要洗澡的樣子等語明確；且證人
      黃則恭於偵訊亦證稱：伊當天到場直到離開時，屋內只有
      乙○○與被告在場，沒有其他人在，被告自始至終都沒提
      到有何第3 人在場，且乙○○是重度殘障都在床上，不可
      能去開瓦斯；伊聞到很濃瓦斯味，被告坐在客廳要抽菸，
      伊告訴他不要點菸，被告回答伊說只是叼著菸，並沒有要
      點燃等語明確（參偵1 卷第43、44頁）。顯見，被告原本
      並未住居該處，自無於該處洗澡過夜之必要，且由現場照
      片顯示，亦未發現被告換洗衣物遺留現場；而被告如無漏
      逸煤氣之意思，見屋內瓦斯味濃厚，何以並未積極打開屋
      內門、窗以流通空氣，反於員警到場時還坐在屋內客廳好
      整以暇準備要抽菸，而就此被告並無適當之說明。
    2.又除證人乙○○證述：被告有恐嚇「說要讓伊死」等語外
      ，證人庚○○於偵訊亦證稱：丙○○曾對伊說過：「8 月
      時要把乙○○處理掉」，處理的意思是指處死，還說如果
      乙○○死了，伊生活就會比較輕鬆，不用再煮飯給他吃等
      語（參偵1 卷第67、68頁）；且證人李麗貞於偵訊亦證稱
      ：被告曾用言語恐嚇伊等家人，還曾用1 個寶特瓶裝液體
      ，對伊說「汽油如果潑下去著火，不關伊的事」等語；並
      於本院審理時亦證稱：之前曾聽被告說過「在8 月18日李
      府千歲就要將乙○○收走了」，收走的意思就是要結束生
      命，乙○○曾跟伊說過，被告叫伊要抄寫佛經，且曾伸手
      進他口袋裡摸看是否有錢等語（參偵1 卷第67、68頁，本
      院卷第72正頁）；參以證人丁○○於偵訊亦證稱：伊於當
      （27）晚20時許聞訊趕回上址，尚聞到濃厚瓦斯味；被告
      曾打電話給伊說，神明叫伊要結束乙○○之生命等語明確
      （參警2 卷第4 頁，偵1 卷第68頁）。上開3 人證述比對
      相符，足以佐證。是被告於向乙○○索款遭拒、傷害後，
      復另起漏逸氣體、恐嚇危害安全之犯意與犯行。
（六）另就事實一(一)，公訴人雖聲請傳喚戊○○作證，然戊○○
      具狀表明因就讀陸軍專科學校期中考試，無法到庭，公訴
      人乃於審判期日表明捨棄傳喚；且就事實一(三)，證人丁○○表明乙○○發高燒、氣喘無法到庭，正在安養中心照護
      中等語，被告、公訴人均表明勿庸再傳喚等語明確（參本
      院卷第57、67正、70反頁）。本院認上開待證事項，事證
      已明，爰不再依職權傳喚。另被告雖聲請調取其於高雄醫
      學大學附設醫院96年間就診、高雄長庚醫院98年6 月19日
      、7 月21日酒後騎車摔傷就醫病歷、丁○○持用門號0000
      000000於98年6 、7 月通聯紀錄，然上開資料與事實一(一)
      、(三)尚屬無涉，亦無從為被告有利之認定，併此敘明。
（七）綜上所述，被告確有酒後不能安全駕駛動力交通工具、傷
      害家庭成員庚○○、乙○○、踰越門扇竊盜未遂、漏溢煤
      氣及恐嚇危害安全等犯行，事證明確。其空言諉卸之詞，
      無從採信，犯行洵堪認定。
二、按刑法第177 條第1 項之漏溢煤氣罪，須行為人具有蒸氣、
    電氣或煤氣之認識，基於漏逸或間隔之決意，實施其行為為
    要件（參最高法院21年上字第1356號判例意旨），且瓦斯氣
    體含有毒質並具爆炸性，往往因漏逸致發生危險。次按刑法
    第305 條所謂致生危害於安全，係指受惡害之通知者，因其
    恐嚇，致生安全上之危險與實害；即以使人生畏怖心為目的
    ，而通知將加惡害於被害人而言（參最高法院52年台上字第
    751 號判例意旨）。本件被告當日再潛回「新樂街住處」踢
    開3 樓房門入內行竊未遂後，下樓向乙○○索錢未果，復另
    起犯意施以言詞恫嚇：要讓伊死等語，並將門窗關閉，開啟
    廚房及浴室之瓦斯桶開關閥以漏溢煤氣，屋內瓦斯瀰漫，正
    要點菸，幸經證人顏佑軒及其同學路過發現，通知李麗貞報
    警，員警及時趕抵現場，始阻止可能發生之引爆等情明確。
    是被告就事實一(五)所為，均構成刑法第177 條第1 項之漏溢
    氣體罪、同法第305 條之恐嚇危害安全罪。又就事實一(二)、
    (三)部分，被害人庚○○、乙○○分別為被告之母親、弟弟，
    其間有家庭暴力防治法第3 條第3 款、第4 款之家庭成員關
    係，被告對其家庭成員犯刑法第277 條第1 項之傷害罪，且
    屬於對家庭成員、直系血親尊親屬故意實施身體上不法侵害
    之行為，自該當家庭暴力防治法所稱之家庭暴力罪。惟因家
    庭暴力防治法對於家庭暴力罪並無科處刑罰之規定，是應依
    刑法第277 條第1 項、第280 條之傷害罪、傷害直系血親尊
    親屬罪論科。
三、核被告就事實一(一)所為，犯不能安全駕駛動力交通工具罪，
    ；就事實一(二)、(三)所為，均係犯家庭暴力防治法第2 條第2
    款之家庭暴力罪，均應依刑法第277 條之傷害罪處罰；且就
    事實一(四)所為，係犯刑法第321 條第1 項第2 款之踰越門扇
    竊盜未遂罪；而就事實一(五)部分，則係犯刑法第177 條第1
    項之漏逸氣體罪、同法第305 條之恐嚇危害安全罪。檢察官
    起訴書就事實一(五)部分僅以被告係漏溢浴室外之瓦斯桶，而
    就漏溢廚房內瓦斯桶開關罰部分漏未論及，然因屬被告同一
    時地之單一漏溢氣體之行為，為單純一罪，應由本院併為審
    究。且被告就被告事實一(五)所犯漏逸氣體、恐嚇危害安全2
    犯行，係一行為觸犯數罪名，為想像競合犯，應從一重之漏
    逸起體罪處斷。又被告有事實欄之論罪科刑及執行之前科，
    於94年8 月6 日有期徒刑假釋付保護管束，期滿未經撤銷而
    執行完畢，有台灣高等法院被告前案紀錄表在卷足參，其於
    5 年以內再故意犯本件有期徒刑以上之罪，為累犯，就事實
    一(一)至(五)，均依法加重其刑；而就事實一(二)之傷害直系血親
    尊親屬罪，依同法第280 條之規定，應遞予加重其刑；而就
    事實一(四)之踰越門扇竊盜未遂罪，按既遂犯之刑減輕之，且
    其刑有加重、減輕事由，並先加後減之。
四、審酌被告明知酒後呼氣酒精濃度高達每公升0.70毫克，仍駕
    駛動力交通工具，對一般用路人之交通安全構成威脅；而其
    年富力強，不思自力謀生，僅因缺錢花用索錢未果，竟無視
    其母、其弟為至親之家庭成員，持按摩棒對親生母親庚○○
    、胞弟乙○○動手毆打成傷，更恃乙○○重度殘障、無力抵
    抗，關閉1 樓門窗、漏溢煤氣致生公共危險，更出言恐嚇危
    害安全，嚴重威脅乙○○之健康與公共安全，復屬累犯，惡
    性較重。惟念其犯後坦承毆打庚○○，且庚○○所受傷勢較
    輕，而乙○○所受傷勢較重，被告竊無所得、尚未引爆瓦斯
    即遭警制止，暨其犯罪之動機、目的、手段等一切情狀，各
    量處如主文所示之刑，並定其應執行之刑，以資懲儆。
據上論斷，應依刑事訴訟法第299 條第1 項前段，家庭暴力防治
法第2 條第2 款，刑法第11條前段、第185 條之3 、第277 條第
1 項、280 條、第321 條第2 項、第1 項第2 款、第177 條、第
305 條、第55條、第47條第1 項、第25條、第51條第5款 ，刑法
施行法第1 條之1 ，判決如主文。
本案經檢察官己○○到庭執行職務。
中    華    民    國    98    年    11    月    18    日
                  刑事第二庭    法  官  李昆南
以上正本證明與原本無異。
如不服本判決應於收受判決後10日內向本院提出上訴書狀，並應
敘述具體理由。其未敘述上訴理由者，應於上訴期間屆滿後20日
內向本院補提理由書(均須按他造當事人之人數附繕本)「切勿逕
送上級法院」。
中    華    民    國    98    年    11    月    18    日
                                書記官  黃美玲
附錄本判決論罪之法條全文
刑法第185 條之3（不能安全駕駛動力交通工具罪）
服用毒品、麻醉藥品、酒類或其他相類之物，不能安全駕駛動力
交通工具而駕駛者，處1 年以下有期徒刑、拘役或科或併科15萬
元以下罰金。
刑法第277條條第1項（普通傷害罪）
傷害人之身體或健康者，處3 年以下有期徒刑、拘役或1000元以
罰金。
刑法第280條（傷害直系血親尊親屬罪）
對於直系血親尊親屬，犯第277 條或第278 條之罪者，加重其刑
至二分之一。
刑法第321條第1項第2款、第2項（加重竊盜、未遂罪）
犯竊盜罪而有左列情形之一者，處6 月以上、5 年以下有期徒刑
：二、毀越門扇、牆垣或其他安全設備而犯之者。
前項之未遂犯罰之。
刑法第177 條（漏逸或間隔氣體罪）
漏逸或間隔蒸氣、電氣、煤氣或其他氣體，致生公共危險者，處
3年以下有期徒刑、拘役或3 百元以下罰金。
刑法第305條（恐嚇危害安全罪）
以加害生命、身體、自由、名譽、財產之事，恐嚇他人致生危
害於安全者，處2年以下有期徒刑、拘役或3百元以下罰金。


司法院資訊處製作；財團法人民間司法改革基金會備份。
